【裁判字號】    89,訴,122
【裁判日期】    890831
【裁判案由】    傷害等
【裁判全文】
臺灣苗栗地方法院刑事判決                          八十九年度訴字第一二二號
    公  訴  人  臺灣苗栗地方法院檢察署檢察官
    被      告  甲○○
右列被告因傷害等案件，經檢察官提起公訴（八十九年度偵字第三七四號），本院判
決如左︰
    主  文
甲○○違反法院所為命遷出住居所之保護令裁定，處有期徒刑伍月，如易科罰金，以
參佰元折算壹日。
其餘被訴部分公訴不受理。
    事  實
一、甲○○係乙○○○之子，二人間具有家庭暴力防制法第三條第三款所定之直系血
    親之家庭成員關係，甲○○曾於民國八十九年一月四日經本院依家庭暴力防治法
    第十三條規定，以八十八年家護字第一四九號民事通常保護令裁定令其於八十九
    年一月十五日中午十二時前遷出被害人乙○○○位於苗栗縣後龍鎮溪洲里七鄰砂
    崙湖七十八之十一號之住居所，並至少遠離上址一百公尺，且不得對乙○○○實
    施身體或精神上不法侵害之行為及直接或間接之騷擾行為；詎甲○○於八十九年
    一月十四日上午十時四十分由警方通知該民事通常保護令之執行後，竟拒不遷出
    上開乙○○○住居所，並於八十九年一月十五日十九時三十分許，在上開乙○○
    ○住處廚房內，無故抓住乙○○○之上衣衣領，將乙○○○的頭部往地板撞，使
    其受有前額頭部血腫、瘀血之傷害傷害部分另為不受理，容後敘明，，甲○○旋
    為據報前往處理之警員查獲。
二、案經乙○○○訴由苗栗縣警察局竹南分局報請臺灣苗栗地方法院檢察署檢察官偵
    查起訴。
    理  由
壹、有罪部分：
一、訊據被告甲○○坦承未遷出乙○○○住所且亦未遠離該住所至少一百公尺之事實
    ，核與被害人乙○○○指述之情節相符，並有本院八十八年度家護字第七十號民
    事通常保護令判決一份在卷可憑。惟被告矢口否認有收到民事保護令，並辯稱如
    搬出去就沒有地方可住云云，經查本院八十八年家護字第一四九號民事通常保護
    令裁定於八十九年一月十四日十時四十分已經被告確認無訛後執行，業據被告於
    警訊時供承不諱，並有苗栗縣警察局竹南分局保護令執行紀錄表在卷可稽，被告
    於偵查及審判中翻異其詞，要屬事後卸責之詞，不足採信，本件事證明確，被告
    犯行堪予認定。
二、核被告違反本院命遷出住居所及應遠離被害人上揭住所至少一百公尺之保護令內
    容，所為係犯家庭暴力防治法第五十條第三款、第四款之違反保護令罪。被告一
    行為而觸犯上開二罪名，為想像競合犯，依刑法第五十五條之規定，應從較重之
    之家庭暴力防治法第五十條第三款規定論處。公訴人雖僅就家庭暴力防治法第五
    十條第三款提起公訴，然檢察官就犯罪事實一部起訴者，其效力及於全部，本件
    被告違反本院命應遠離被害人上揭住所至少一百公尺之保護令罪，與前揭論罪科
    刑之違反本院命遷出住居所之保護令罪有想像競合犯之關係，已如前述，本院自
    應就此屬於裁判上一罪之部分，一併加以審判。爰審酌被告犯罪之動機、手段、
    所生危害及犯罪後之態度等一切情狀，量處如主文所示之刑，並諭知易科罰金之
    折算標準。
貳、不受理部分：按已經提起公訴或自訴之案件，在同一法院重行起訴者，應諭知不
    受理之判決，刑事訴訟法三百零三條第二款定有明文。經查：被告甲○○於民國
    八十八年十二月五日，在苗栗縣後龍鎮溪洲里七鄰砂崙湖七八之十一號住處，傷
    害其母親乙○○○之事實，業經臺灣苗栗地方法院檢察署檢察官以八十八年度偵
    字第六○○七號提起公訴，於八十九年六月九日經本院以八十九年度訴字第四五
    號判處有期徒刑一年在案，有該案之刑事判決書在卷可稽。本案被告涉嫌於八十
    九年一月十五日十九時三十分許，傷害其母親乙○○○之犯行，與前案起訴部分
    之行為，時間緊接，犯罪構成要件相同，顯係基於概括犯意為之，屬連續犯之裁
    判上一罪關係，而本案被告涉嫌違反家庭暴力防治法第五十條第一款之犯行，則
    與前案起訴部分，有想像競合犯之裁判上一罪之關係，公訴人就此二部分之起訴
    ，係屬重行起訴，揆諸前開說明，應為諭知不受理之判決。
據上論斷，應依刑事訴訟法第二百九十九條第一項前段、第三百零三條第二款，家庭
暴力防治法第五十條第三款、第四款，刑法第十一條前段、第四十一條，罰金罰鍰提
高標準條例第二條，判決如主文。
本案經檢察官蔡宗熙到庭執行職務
中      華      民      國    八十九    年      八      月    三十一    日
                                臺灣苗栗地方法院刑事庭
                                    審判長法  官  吳 炳 桂
                                          法  官  張 珈 禎
                                          法  官  黃 建 都
右正本證明與原本無異
如不服本判決，應於判決送達後十日內向本院提出上訴狀（應附繕本），上訴於臺灣
高等法院臺中分院。
                                          書記官  黃 士 益
中      華      民      國    八十九    年      九      月      一      日
附錄本案論罪科刑法條全文
家庭暴力防治法第五十條
違反法院依第十三條、第十五條所為之下列裁定者，為本法所稱之違反保護令罪，處
三年以下有期徒刑、拘役或科或併科新台幣十萬元以下罰金︰
三、命遷出住居所。
四、遠離住居所、工作場所、學校或其他特定場所。


司法院資訊處製作；財團法人民間司法改革基金會備份。
